臺灣板橋地方法院交通事件裁定　　　　94年度交聲字第1856號
異　議　人
即受處分人　乙○○
上列異議人因違反道路交通管理處罰條例案件，對於交通部公路
總局臺北區監理所板橋監理站於民國94年9 月14日所為之處分（
原處分案號：板監裁字第裁41-DA0000000號）聲明異議，本院裁
定如左：
        主  文
異議駁回。
        理  由
一、異議意旨略以：原處分機關指異議人即受處分人乙○○於民
    國94年6 月27日8 時32分許，駕駛其所有之車號F5F-978 號
    重型機車，行經桃園縣中壢市○○○路與中北路口時，因有
    「一、駕車行經有燈光號誌管制之交岔路口闖紅燈，二、違
    反處罰條例之行為，拒絕停車接受稽查而逃逸」之違規，經
    桃園縣政府警察局中壢分局以桃警局交自第DA0000000 號違
    反道路交通管理事件通知單逕行舉發。惟異議人堅決否認有
    上揭違規之行為，辯稱伊當日在家中休息，警方單憑目視並
    無照片，實在無法令人信服，故異議人並無該裁決書所指之
    違規事實，爰依法提出異議云云。
二、按汽車駕駛人，行經有燈光號誌管制之交岔路口闖紅燈者，
    處新臺幣（下同）1,800 元以上5,400 元以下罰鍰；又汽車
    駕駛人，駕駛汽車有違反本條例之行為，經交通勤務警察或
    依法令執行交通稽查任務人員制止時，不聽制止或拒絕停車
    接受稽查而逃逸者，除按各該條規定處罰外，處3,000 元以
    上6,000 元以下罰鍰。又汽車駕駛人違反本條例第60條第1
    項、第53條者，除依原條款處罰鍰外，並各予記違規點數1
    點、3 點，道路交通管理處罰條例第53條、第60條第1 項及
    第63條第1 項第1 款、第3 款分別定有明文。
三、經查，本件違規舉發之警員丙○○於本院訊問時具結證稱：
    當時我站在中山東路、中北路口值早上7 點到9 點的交通指
    揮勤務；在8 點32分時，中北路往中原大學方向的號誌剛變
    紅燈，突然見到車號F5F-978 號重機車闖紅燈沿中北路往中
    原大學方向行駛，我有作攔停的動作，駕駛人也慢下來，但
    看了我一眼之後就加速離去，因為我有看到車牌，就直接記
    下來舉發；我看到車牌時與車距離1 公尺以內，且看到車牌
    約10秒鐘內就記下來；我當時除了看車牌外，也有看到違規
    車輛是黑色重型機車，後來依車牌號碼查電腦，也的確是黑
    色重型機車等語，是可認證人丙○○當時所記錄之車牌號碼
    應有相當之可靠性。再衡情舉發警員與異議人素不相識，亦
    無怨仇，其依法執行公務，不必無故誣攀，且交通警員掣單
    舉發違反道路交通管理處罰條例所列之違規事實，本質上為
    行政處分，係公務員基於職務上權力，依法就特定之具體事
    件所為具有公法上效果之單方行政行為，基於公務員為公法
    上行為具有公信力之原則，該行政處分當可被推定為真正，
    其據以依法處分之事實認定亦為真正無誤。雖證人即異議人
    友人甲○○到庭證稱：我94年6 月27日時還沒有和異議人住
    在一起，但凌晨4 點多到早上6 點多下班後常去異議人家中
    ；94年6 月27日早上8 點32分應該是和異議人在家裡，因為
    我那時候天天下班後都有去云云，然證人甲○○之所以認其
    與異議人於前述違規時間係在異議人家中，僅係因其那段時
    間常至異議人家裡所為之推論，並非基於可靠之記憶，業據
    證人甲○○自承在卷，是僅憑其證言要不足認異議人不可能
    於94年6 月27日上午8 時32分出現在上開違規地點。從而，
    異議人前開所辯尚不足採。
四、綜上所述，本件事證明確，異議人之違規行為堪以認定。原
    處分機關依道路交通管理處罰條例第53條、第60條第1 項、
    第63條第1 項第1 、3 款及違反道路交通管理事件統一裁罰
    標準表之規定，裁處罰鍰計4,800 元，並記違規點數4 點，
    核無違誤，本件異議為無理由，自應將其異議駁回。
五、據上論斷，應依道路交通案件處理辦法第19條，裁定如主文
    。
中　　華　　民　　國　　94　　年　　11　　月　　25　　日
                  交通法庭    法  官  歐陽漢菁
上列正本證明與原本無異。
如不服本裁定應於送達後五日內向本院提出抗告狀
                              書記官  呂妍旻
中　　華　　民　　國　　94　　年　　11　　月　　25　　日
